---
title: "Tarea IntroducciónR"
subtitle: "T6_IntroR"
author: "Jessica Lisbeth Quiñonez Pachacama"
date: '2022-02-26'
output:
  html_document:
    mathjax: "http://example.com/MathJax.js"
    self_contained: true
    fig_height: 6
    fig_width: 8
    theme: journal
    highlight: zenburn
    toc: yes
    toc_depth: 3
    toc_float:
      collapsed: no
      smooth_scroll: yes
---

```{r setup, include=FALSE}
knitr::opts_chunk$set(echo = TRUE)
```

## TAREA 1: TIPOS DE DATOS

En este archivo se solucióna la TAREA 1: TIPOS DE DATOS

### Ejericicio 1
Crear un identificador de nombre "ciudad" y asigne como valor el nombre de alguna ciudad.

```{r ciudad}
#Asiganar identificar de una ciudad
ciudad<-"Cuenca"
ciudad

```

### Ejercicio 2
Crear un identificador de nombre "pais_andes" y asigne como valor los nombres de los países por donde cruza la cordillera de Los Andes.

```{r pais_andes}

pais_andes<-as.character(c("Argentina", "Bolivia", "Chile", "Colombia", "Ecuador", "Perú", "Venezuela"))

str(pais_andes)
    
print(pais_andes)
```

### Ejercicio 3
Crear un dataframe con 12 eventos (files) y 5 variables (columnas), cada columna debe tener diferentes tipos de datos (entero, decimal, caracter, logico)

```{r calificaciones}
plantillaEcuador<-data.frame(
  "Jugadores" = as.character(c("Hernán Galíndez", "Félix Torres", "Piero Hincapié", "Robert Arboleda", "Diego Palacios", "Romario Caicedo", "Pervis Estupiñán", "Carlos Gruezo", "Jordy Caicedo", "Joao Rojas", "Michael Estrada", "Pedro Ortíz")),
  "Posición" = as.character(c("Portero", "Defensa", "Defensa", "Defensa", "Centrocampista", "Centrocampista", "Defensa", "Centrocampista", "Delantero", "Centrocampista", "Delantero", "Portero")),
  "Altura_en_m" = c(1.88, 1.87, 1.83, 1.87, 1.69, 1.84, 1.75, 1.73, 1.85, 1.75, 1.85, 1.87),
  "Peso_en_kg" = c(90, 78, 66, 85, 68, 74, 73, 71, 82, 70, 86, 80),
  "Titular_vs_Perú" = c(TRUE, TRUE, TRUE, FALSE, FALSE, FALSE, TRUE, TRUE, FALSE, FALSE, TRUE, FALSE))
  
plantillaEcuador
```

### Ejercicio 4
Cargue el dataset "DNase" e identifique su estructura. Extraiga (subset) los datos que cumplan con las condiciones de: 
  1. "conc" (concentracion) entre 0.1 y 0.2
  2. "Run" diferente a 2, "conc" mayor a 0.2 y "density" menor o igual a 1.0
```{r data}

# Selección del dataset "DNase"
?DNase

# 1. "conc" (concentracion) entre 0.1 y 0.2
conc <- subset(DNase, conc >= 0.1 & conc <=0.2)
conc

#2. "Run" diferente a 2, "conc" mayor a 0.2 y "density" menor o igual a 1.0
todos <- subset(DNase, Run != 2 &  conc > 0.2 & density <= 1.0)
todos

```
